臺灣臺中地方法院交通事件裁定　　　100年度交聲字第2735號
原處分機關　交通部公路總局臺中區監理所
異　議　人
即受處分人　王朝祿
上列受處分人因違反道路交通管理處罰條例案件，對於交通部公
路總局臺中區監理所於民國100年9月19日所為之裁決（中監違字
第裁60-G1H354901號裁決書）聲明異議，本院裁定如下：
    主    文
異議駁回。
    理    由
一、原處分機關略以：異議人即受處分人王朝祿（下稱受處分人
    ）駕駛車牌號碼1125-LJ號自小客車，於民國（下同）100年
    8 月4 日上午6 時36分許，在臺中市○○路460-1 號前，因
    「限速50公里、經檢定合格儀器測照，時速62公里、超速12
    公里( 未滿20公里) 」之違規，為臺中市政府警察局交通警
    察大隊依違反道路交通管理處罰條例第40條逕行舉發。本所
    於100 年9 月19日以中監違字第裁60-G1H354901號裁決書裁
    處受處分人罰鍰新臺幣（下同）1,600 元，並依第63條記違
    規點數1 點，逾期依裁決書處罰主文規定裁處等語。
二、本件受處分人聲明異議略以：測速儀器設於臺中市○○路46
    0-1 號前處，其前方約238 公尺處（子路上）固設有「超
    速行駛照相開罰」之警告標誌及「限速50公里」之限速標誌
    ，惟因測照地點前有其他交岔路口，並非封閉路段，而受處
    分人係由景賢路與子路交岔路口（測照地點至警告標誌間
    ）左轉子路至測照地點，無法看到上述限速與測速警告標
    誌，依道路交通處罰條例第7 條之2 規定之意旨，測照逕舉
    應屬違法無效，請求撤銷原處分等語。
三、按汽車駕駛人，行車速度，超過規定之最高時速，或低於規
    定之最低時速，除有第43條第1 項第2 款情形外，處1,200
    以上2,400 元以下罰鍰；汽車駕駛人有同條例第40條情形者
    ，除依原條例處罰鍰外，並記違規點數1 點，道路交通管理
    處罰條例第40條款、第63條第1 項第1 款分別定有明文。
四、經查：
（一）受處分人駕駛上開車輛，於100 年8 月4 日上午6 時36分
      許，在臺中市○○路460-1 號前，因「限速50公里、經檢
      定合格儀器測照，時速62公里、超速12公里（未滿20公里
      ）」之違規，遭臺中市政府警察局交通警察大隊掣發中市
      警交字第G1H354901 號舉發違反道路交通管理事件通知單
      ，經受處分人向舉發單位申訴，舉發單位函覆舉發無訛，
      處分機關即於100 年9 月19日以中監違字第裁60-G1H3549
      01號裁決書處罰鍰1,600 元，並記違規點數1點 等情，有
      上揭舉發通知單、違規採證照片及原處分裁決書各1 件附
      卷可參；又本件之雷達測速儀，業經經濟部標準檢驗局核
      發檢定合格單號碼JOGA0000000A，JOGA0000000B之雷達測
      速儀檢定合格證書，有該合格證書影本附卷可稽；受處分
      人對此超速行駛情節亦無異詞，堪認屬實。
（二）按對於汽車駕駛人有行車速度超過規定之最高速限或低於
      規定之最低速限違規行為予以舉發，採用固定或非固定式
      科學儀器取得證據資料證明者，於一般道路須至少於100
      公尺前，於高速公路、快速公路須至少於300 公尺前，明
      顯標示之，道路交通管理處罰條例第7 條之2 第2 項第9
      款、第3 項定有明文。衡其立法用意，不外表明科處違規
      人行政裁罰之終極目的，乃在敦促駕駛人依行車速限駕駛
      ，是以科學儀器採證，應由主管機關在明顯處告示，用以
      提醒駕駛人依道路限速行駛，以期在駕駛人避免受罰之心
      理下，達到依行車速限駕駛進而維護行車安全之最大效益
      ，尚非謂如有違反，駕駛人超速行駛之違規行為即應不罰
      ，其理至明（臺灣高等法院臺中分院96年度交抗字第914
      號裁定意旨參照）。換言之，駕駛人在一般道路、高速公
      路或快速道路依照規定速限行駛之義務，並不因警察機關
      有無在裝設測速儀器前方道路之明顯處豎立明顯標示而有
      差別，駕駛人亦不能僅因其在通過裝有測速儀器之路段前
      ，並未察覺任何明顯之告示牌或警告標誌，即可遽謂其無
      須依限速行駛或得任意超速而免於受罰。又公路主管機關
      考量設置成本及道路觀瞻等因素，本無可能在特定路段之
      各個交岔路口處均豎立「前有測速照相」之警告標誌，故
      倘如受處分人所稱，其係自景賢路轉入子路行駛，而非
      持續直行於子路，因而未能發現前揭警告標誌，亦乃受
      處分人行車路線有別所致，難遽謂公路主管機關之設置警
      示標誌措施有何瑕疵可言。退步以言，縱認公路主管機關
      所設置警告標誌之位置未盡完善，依前揭說明，受處分人
      仍不能僅因其在通過裝有測速儀器之路段前，並未察覺任
      何明顯之告示牌或警告標誌，即可遽謂其並無超速而免於
      受罰。
五、綜上所述，本件受處分人既有於上揭時、地，駕車而超速行
    駛之違規行為事實，則原處分機關依前揭道路交通管理處罰
    條例第40條、第63條第1 項第1 款之規定，裁處1,600 元罰
    鍰，並記違規點數1 點，均無違誤，本件受處分人之聲明異
    議為無理由，應予駁回。
據上論斷，應依道路交通管理處罰條例第87條第2 項，道路交通
案件處理辦法第19條，裁定如主文。
中    華    民    國   100    年    10    月    11    日
                  交通法庭  法  官  林秉暉
以上正本證明與原本無異。
如不服本裁定，應於收受送達後5日內向本院提出抗告狀。（應
附繕本）
中    華    民    國   100    年    10    月    11    日
                            書記官  紀俊源